【裁判字號】    97,簡上,117
【裁判日期】    970417
【裁判案由】    偽造文書
【裁判全文】
臺灣臺北地方法院刑事判決             97年度簡上字第117號
    上  訴  人  臺灣臺北地方法院檢察署檢察官
    被      告  甲○○
上列上訴人因被告偽造文書案件，不服本院九十七年度簡字第六
四０號中華民國九十七年二月二十五日所為第一審簡易判決（起
訴書案號：臺灣臺北地方法院檢察署九十六年度偵字第三七二七
號）提起上訴，本院管轄第二審之合議庭判決如下：
    主    文
上訴駁回。
    犯罪事實
一、甲○○之姐劉詩弦於民國九十五年八月二十一日過世，遺有
    坐落臺北縣新店市○○段小粗坑小段如附表所示之土地及建
    物，甲○○明知如附表所示之不動產所有權狀均由劉詩弦之
    之夫乙○○保管，並未遺失，竟基於使公務員登載不實之犯
    意，於同年十月二日，前往臺北縣新店地政事務所書立切結
    書偽稱：該等不動產所有權狀均已遺失云云，使該事務所承
    辦該項業務之不知情公務員將此不實事項登載於職務上所掌
    之相關不動產登記簿，足以生損害於地政機關對地籍資料管
    理之正確性。
二、案經乙○○訴請臺灣臺北地方法院檢察署檢察官偵查起訴，
    本院受理後，甲○○自白犯罪，經本院裁定逕以簡易判決處
    刑。
    理    由
一、證據之認定：
    上開犯罪事實，業據(1)告訴人乙○○於警詢時指述明確（偵
    查卷第九頁至第十一頁調查筆錄參照），並有(2)證人陳宇捷
    之證述（偵查卷第一五八頁至第一五九頁詢問筆錄參照）、
    (3)被告甲○○於九十五年十月二日所簽具之臺北縣新店地政
    事務所切結書、(4)土地登記申請書、(5)登記清冊、(6)臺北縣
    新店地政事務所登記收件資料查詢單等資料在卷可證（偵查
    卷第二十九頁、第二十四頁至第二十七頁、第一六０頁參照
    ），且被告於本院九十七年四月十日審理時對上開犯罪事實
    供承不諱（本院當日審判筆錄參照），是依上開(1)至(6)等補
    強證據已足資擔保被告於本院審理時所為之上開任意性自白
    具有相當程度之真實性，而得確信被告前述自白之犯罪事實
    確屬真實，從而依刑事訴訟法第一百五十六條第一項及第二
    項規定，本院自得依被告前述自白及該補強證據認定被告確
    有為前述使公務員登載不實之犯行，本件事證明確，被告之
    犯行堪以認定。
二、論罪科刑之法律適用：
  (一)核被告甲○○所為，係犯刑法第二百十四條之使公務員登載
    不實罪。
  (二)原審依刑事訴訟法第四百四十九條第二項、第三項、第四百
    五十四條第二項、刑法第二百十四條、第四十一條第一項前
    段，刑法施行法第一條之一之規定，判處被告拘役五十日，
    如易科罰金，以新臺幣一千元折算一日，並以被告犯罪之時
    間在九十六年四月二十四日之前，應依中華民國九十六年罪
    犯減刑條例第二條第一項第三款、第七條、第九條之規定，
    減為拘役二十五日，並諭知易科罰金之折算標準，另以被告
    並無任何前科，此有臺灣高等法院被告全國前案紀錄表乙紙
    附卷可稽，無不良素行，本件僅因一時未諳法律而罹犯行，
    犯罪後坦承犯行，認被告經此教訓，應知警惕而無再犯之虞
    ，所宣告之刑以暫不執行為適當，爰併依刑法第七十四條第
    一項第一款之規定諭知緩刑二年，以啟自新，經核其認事用
    法均無違誤，量刑亦稱妥適。檢察官上訴意旨指摘：原判決
    未考量被告犯後態度不佳，未向告訴人道歉，量刑顯係過輕
    等語，惟量刑之輕重及緩刑之宣告，係事實審法院得依職權
    自由裁量之事項，茍已斟酌刑法第五十七條各款所列情狀而
    未逾越法定刑度，則不得遽指為違法；又刑罰之量定屬法院
    自由裁量之職權行使，但仍應審酌刑法第五十七條所列各款
    事由及一切情狀，為酌量輕重之標準，並非漫無限制，在同
    一犯罪事實與情節，如別無其他加重或減輕之原因，下級法
    院量定之刑，亦無過重或失輕之不當情形，則上級法院對於
    下級法院之職權行使，原則上應予尊重（最高法院八十五年
    度臺上字第二四四六號判決意旨參照）。揆諸上開說明，檢
    察官上訴意旨指摘原審量刑過輕，並非有據，為無理由，應
    予駁回。
據上論斷，應依刑事訴訟法第四百五十五條之一第一項、第三項
、第三百六十八條，判決如主文。
本案經檢察官呂俊儒到庭執行職務。
中    華    民    國    97    年    4     月    17    日
                  刑事第九庭審判長法  官  林怡秀
                                  法  官  徐淑芬
                                  法  官  葉珊谷
以上正本證明與原本無異。
不得上訴。
                                  書記官  顏淑華
中    華    民    國    97    年    4     月    17    日
附表：
   ┌──┬─────┬──────────────────┬──────────┐
   │編號│不動產名稱│地(建)號                            │權利範圍            │
   ├──┼─────┼──────────────────┼──────────┤
   │1   │土地      │地號：152之9                        │10萬分之254         │
   ├──┼─────┼──────────────────┼──────────┤
   │2   │土地      │地號：152之12                       │10萬分之157         │
   ├──┼─────┼──────────────────┼──────────┤
   │3   │土地      │地號：153之5                        │10萬分之157         │
   ├──┼─────┼──────────────────┼──────────┤
   │4   │土地      │地號：153之7                        │10萬分之157         │
   ├──┼─────┼──────────────────┼──────────┤
   │5   │土地      │地號：153之9                        │10萬分之157         │
   ├──┼─────┼──────────────────┼──────────┤
   │6   │土地      │地號：153之11                       │10萬分之157         │
   ├──┼─────┼──────────────────┼──────────┤
   │7   │土地      │地號：153之13                       │10萬分之157         │
   ├──┼─────┼──────────────────┼──────────┤
   │8   │建物      │建號：36259                         │全部                │
   │    │          │(臺北縣新店市○○路69巷6號)         │                    │
   ├──┼─────┼──────────────────┼──────────┤
   │9   │建物      │建號：36617                         │251分之1            │
   │    │          │(臺北縣新店市○○路67巷2號)         │                    │
   ├──┼─────┼──────────────────┼──────────┤
   │10  │建物      │建號：36259                         │9萬9,867分之157     │
   │    │          │(臺北縣新店市○○路67巷2號地下一層) │                    │
   └──┴─────┴──────────────────┴──────────┘
附錄本案論罪科刑法條全文：
中華民國刑法第二百十四條：
明知為不實之事項，而使公務員登載於職務上所掌之公文書，足
以生損害於公眾或他人者，處三年以下有期徒刑、拘役或五百元
以下罰金。


司法院資訊處製作；財團法人民間司法改革基金會備份。
